臺灣屏東地方法院刑事判決　　　　　　　 94年度訴字第149號
公　訴　人　臺灣屏東地方法院檢察署檢察官
被　　　告　丙○
上列被告因偽造文書案件，經檢察官提起公訴（93年度偵字第58
98號），嗣因被告就被訴犯罪事實為有罪之陳述，並聽取當事人
之意見後，由本院合議庭裁定改依簡式審判程序審理，判決如下
：
    主  文
丙○連續行使偽造私文書，足以生損害於他人及公眾，累犯，處
有期徒刑壹年。偽造之「甲○○○」印章壹枚、如附表二編號一
、二及附表三編號三、四偽造「甲○○○」署名之簽帳單客戶存
根聯計肆張及如附表一編號一至六、附表二編號一、二、附表三
編號三、四所示偽造「甲○○○」之署名、印文，均沒收。
      明業
    事  實  及  理  由
一、丙○曾於民國87年間，因違反動產擔保交易法案件，經臺灣
    高等法院高雄分院89年度上易字第661 號判決判處有期徒刑
    10月確定，於民國91年5月22日縮刑期滿日執行完畢。
二、丙○與乙○○為朋友關係，因乙○○於92年11月間，將本人
    及母親甲○○○之身分證影本、戶籍謄本、房屋稅單及地價
    稅單等資料交予丙○，委託代辦信用卡，詎丙○收受前開資
    料後，竟基於行使偽造私文書及意圖為自己不法所有之概括
    犯意，於92年11月16日前先委託不知情之刻印匠偽造「甲○
    ○○」印章1 枚後，即先後為以下之犯行：
  (一)於92年11月16日，在附表一編號1 之信用卡申請書上偽造「
    甲○○○」之署名，交由不知情之行銷業務員唐華綱（已由
    檢察官另為不起訴處分），代向中華商銀行股份有限公司（
    下稱：中華商銀）申辦信用卡，嗣中華商銀承辦人員將附表
    一編號1 所示之2 張信用卡，寄至屏東縣屏東市前進里前進
    98號，由丙○持上開偽造「甲○○○」之印章，蓋用於郵件
    回執收件人欄，表示係由「甲○○○」所收受，並將該回執
    交予郵差行使，丙○收受上開信用卡後，即於該2 張信用卡
    背面持卡人簽名欄內偽簽「甲○○○」之署名各1 枚，藉以
    對外表示其為正當之持卡人後，連續於如附表二編號1 、2
    所示之時、地購買菸、酒等商品，再利用不知情而於屏東市
    中山公園附近電動玩具店所認識之不詳姓名年籍之成年女子
    ，將該信用卡持交該特約商店之店員為其刷卡消費，使各該
    店員誤為「甲○○○」本人所消費，分別透過店內刷卡處理
    機刷卡，並由該不知情之不詳姓名年籍成年女子分別於如附
    表二編號1 、2 所示之簽帳單（一式二聯）上偽造「甲○○
    ○」之署名（經複寫後為一式二枚），以表示係該信用卡之
    持卡人確認消費數額及「持卡人同意對於所有消費之記帳金
    額遵守發卡公司申請書所約定條款負繳納之責」之意後，持
    之以行使交付該特約商店店員，致使該特約商店店員誤認係
    該信用卡真正之持卡人而陷於錯誤，交付如附表二編號1 、
    2 所示各該編號之金額之菸、酒予丙○，足以生損害於甲○
    ○○、該特約商店、中華商銀，並足生損害於財團法人聯合
    信用卡處理中心對於信用卡管理之正確性及及郵政機關對於
    信件收受之正確性。丙○又於如附表二編號3 、4 所示時、
    地，將該中華商銀MASTER信用卡（卡號：0000-0000-0000-0
    000 號）置入附表二編號3 、4 之「提領地點」所示自動提
    款機，鍵入預借現金之密碼，以此不正之方法預借現金，致
    台新商業銀行股份有限公司（下稱：台新銀行）、第一商業
    銀行股份有限公司（下稱：第一銀行）陷於錯誤，而經由自
    動提款機給付如附表二編號3 、4 所示之現金予丙○。
  (二)於92年11月16日，在附表一編號2 、3 之信用卡申請書及現
    金卡申請書上各偽造「甲○○○」之署名，交由不知情之行
    銷業務員唐華綱，代向台新銀行申辦信用卡、現金卡，嗣台
    新銀行承辦人員將附表一編號2 所示之2 張信用卡及編號3
    之現金卡，寄至上址，由丙○持上開偽造「甲○○○」之印
    章，蓋用於郵件回執收件人欄，表示係由「甲○○○」所收
    受，並將該回執交予郵差行使，丙○收受上開信用卡後，即
    於該2 張信用卡背面持卡人簽名欄內偽簽「甲○○○」之署
    名各1 枚，藉以對外表示其為正當之持卡人後，持卡號為00
    00-0000-0000-0000 號之VSIA信用卡，連續於如附表三編號
    3 、4 所示之時、地購買消費商品，再利用不知情之上開不
    詳姓名年籍成年女子，將該信用卡持交該特約商店之店員為
    其刷卡消費，使各該店員誤其為「甲○○○」本人，分別透
    過店內刷卡處理機刷卡，並由該不知情之不詳姓名年籍成年
    女子分別於如附表三編號3 、4 所示之簽帳單（一式二聯）
    上偽造「甲○○○」之署名（經複寫後為一式二枚），以表
    示係該信用卡之持卡人確認消費數額及「持卡人同意對於所
    有消費之記帳金額遵守發卡公司申請書所約定條款負繳納之
    責」之意後，持之以行使交付該特約商店店員，致使該特約
    商店店員誤認係該信用卡真正之持卡人而陷於錯誤，交付如
    附表三編號3 、4 所示各該編號之金額商品予丙○，足以生
    損害於甲○○○、該特約商店、台新銀行，並足生損害於財
    團法人聯合信用卡處理中心對於信用卡管理之正確性及郵政
    機關對於信件收受之正確性。丙○又於如附表三編號1 、2
    、5 、6 、7 、8 所示時、地，將上開VISA信用卡及如附表
    一編號3 所示之現金卡置入附表三編號1 、2 、5 、6 、7
    、8 之「提領地點」所示自動提款機，鍵入預借現金之密碼
    ，以此不正之方法預借現金，致台新銀行、第一銀行陷於錯
    誤，而經由自動提款機給付如附表三編號1 、2 、5 、6 、
    7 、8 所示之現金予丙○。
  (三)於92年11月16日，在附表一編號4 之現金卡申請書上偽造「
    甲○○○」之署名，交由不知情之行銷業務員唐華綱，代向
    玉山商業銀行股份有限公司（四稱：玉山銀行）申辦現金卡
    ，嗣玉山銀行承辦人員將附表一編號4 所示之現金卡，寄至
    上址，由丙○持上開偽造「甲○○○」之印章，蓋用於郵件
    回執執收件人欄，表示係由「甲○○○」所收受，並將該回
    執交予郵差行使，足生損害於甲○○○、玉山銀行，並足生
    損害於郵政機關對於信件收受之正確性。丙○收受上開現金
    卡後，即於如附表四各該編號所示時、地，將上開現金卡置
    入附表四各該編號之「提領地點」所示自動提款機，鍵入預
    借現金之密碼，以此不正之方法預借現金，致台灣銀行、中
    興銀行陷於錯誤，而經由自動提款機給付如附表四各該編號
    所示之現金予丙○。
  (四)於92年11月30日，在附表一編號5 之現金卡申請書上偽造「
    甲○○○」之署名，交由不知情之行銷業務員唐華綱，代向
    板信商業銀股份有限公司（下稱；板信銀行）申辦現金卡，
    嗣板信銀行承辦人員將附表一編號5 所示之現金卡，寄至上
    址，由丙○持上開偽造「甲○○○」之印章，蓋用於郵件回
    執執收件人欄，表示係由「甲○○○」所收受，並將該回執
    交予郵差行使，足生損害於甲○○○、板信銀行，並足生損
    害於郵政機關對於信件收受之正確性。丙○收受上開現金卡
    後，即於如附表五各該編號所示時、地，將上開現金卡置入
    附表五各該編號之「提領地點」所示自動提款機，鍵入預借
    現金之密碼，以此不正之方法預借現金，致中國商業銀行股
    份有限公司（下稱：中國商銀）陷於錯誤，而經由自動提款
    機給付如附表五各該編號所示之現金予丙○。
  (五)於92年12月3 日，在附表一編號6 之現金卡申請書上偽造「
    甲○○○」之署名，交由不知情之行銷業務員唐華綱，代向
    中國信託商業銀行股份有限公司（下稱：中國信託）申辦現
    金卡，嗣中國信託承辦人員將附表一編號6 所示之現金卡，
    寄至上址，由丙○持上開偽造「甲○○○」之印章，蓋用於
    郵件回執執收件人欄，表示係由「甲○○○」所收受，並將
    該回執交予郵差行使，足生損害於甲○○○、中國信託，並
    足生損害於郵政機關對於信件收受之正確性。丙○收受上開
    現金卡後，即於如附表六各該編號所示時、地，將上開現金
    卡置入附表六各該編號之「提領地點」所示自動提款機，鍵
    入預借現金之密碼，以此不正之方法預借現金，致中國信託
    陷於錯誤，而經由自動提款機給付如附表六各該編號所示之
    現金予丙○。
  (六)於92年12月30日，在附表一編號7 之信用卡申請書上偽造「
    甲○○○」之署名，交由不知情之行銷業務員唐華綱，代向
    日盛商業銀行股份有限公司（下稱：日盛銀行）申辦信用卡
    ，足生損害於甲○○○，嗣日盛銀行承辦人員發現係偽冒申
    請而拒絕核發現金卡。
  (七)嗣因中華銀行承辦人員通知乙○○，其母親甲○○○之信用
　　卡正在刷卡消費，始知悉上情而報警處理。
三、上開犯罪事實，有：(一)中華商銀信用卡申請書影本及交易明
    細各1 紙、結升企業簽帳單影本2 紙、台新銀行信用卡申請
    書影本及交易明細各1 紙、君展旅行社有限公司簽帳單2 紙
    、日盛銀行93年7 月12日函、台新銀行現金卡申請書影本及
    交易明細各1 紙、玉山銀行現金卡申請書影本及交易明細各
    1 紙、中國信託銀行現金卡申請書影本1 紙及現金卡放款歷
    史交易查詢表各1 紙、傳真查詢國內各項掛號郵件查單1 紙
    、板信銀行現金卡申請書影本及交易明細表各1 紙、特約郵
    件郵費單1 份、財團法人金融聯合徵信中心查詢資料1 紙；
    (二)證人乙○○、甲○○○、黃建勝於警詢、偵查中之證述及
    同案被告唐華綱於警詢中之陳述；(三)被告於警詢、偵查中及
    本院審理時之自白等證據可證，至於附表三編號3 、4 所示
    之簽帳單，被告雖自白為其所簽，然經本院與附表二編號1
    、2 之簽帳單予以比對，二者簽名之筆順、勾勒、按捺等均
    相同，顯係被告於屏東市中山公園附近電動玩具店所認識之
    不詳姓名年籍之成年女子所為而非被告所為，本件事證明確
    ，被告犯行應可認定。
四、論罪科刑：
  (一)按刑法第210 條所謂之「私文書」，乃指私人制作，以文字
    或符號為一定之意思表示，具有存續性，且屬法律上有關事
    項之文書而言。依信用卡使用情形，必於信用卡背面之簽名
    欄簽名後，始得持卡消費，並於簽帳單上簽名為證，而在信
    用卡背面簽名欄簽名，單純自形式上觀察，即足以表示信用
    卡之簽名者於信用卡有效期限內有權使用該信用卡之辨識及
    證明，性質上係屬刑法第210 條之私文書（最高法院91年度
    台上字第5209號判決參照）。又持卡人於特約商店信用卡簽
    帳單上簽立署押，係表示該持卡人有在該特約商店消費簽帳
    單上所示之事項及金額之事實，而特約商店可據以向約定之
    銀行請款，銀行再轉向持卡人請款之意，故如有偽簽他人署
    押於信用卡簽帳單者，自足以生損害於他人，應成立偽造私
    文書罪（最高法院91年度台上字第2550號判決可參）。再者
    ，郵局投遞掛號函件之投遞簽收清單，係用以表示掛號函件
    送達之證明，雖簽收清單內容係由郵務人員製作，但應由收
    件人簽名蓋章或按捺指印以證確已送達、受領之意旨，故將
    偽造之印章或印文蓋在該等制式之收據上，已足認為一定意
    思之表示，性質上亦應認屬私文書（最高法院70年台上字第
    5782號判例、93年度台上字第71號判決可考）。被告偽造如
    附表一所示之各該私文書復提出行使、並於附表一編號1、2
    之信用卡背面偽造「甲○○○」之署名後，復持之刷卡簽帳
    消費，再利用不知情之上開不詳姓名年籍成年女子，在前述
    各簽帳單上偽造「甲○○○」之署名後持交店員以行使，並
    委託不知情之刻印匠偽造「甲○○○」印章1 枚，持之蓋用
    印文於郵局回執上以示簽收後，交由郵務人員收回等行為，
    分別係名義申請人以該等文書內容對於銀行申請核可提供信
    用卡、現金卡金融服務，持卡人以該等文書內容對於特約商
    店請求於核對無誤時提供商品或服務，並請求發卡銀行給付
    款項之依據，以及確認郵務人員確實履行送件義務之證明，
    而分別由特約商店、銀行及郵局就此等文書進行審查核對提
    供契約給付之過程以觀，均堪認該當於刑法第216 條之「行
    使」，故被告上開所為，均足生損害於證人甲○○○、各該
    特約商店、各該銀行、及足生損害於財團法人聯合信用卡處
    理中心對信用卡管理之正確性及郵局對於郵件收受管理之正
    確性，均係犯刑法第216 條、第210 條之行使偽造私文書罪
    無訛。
　(二)又無付款意思而冒用他人名義之信用卡，以偽造名義持卡人
    之簽名於簽帳單上，使特約商店陷於錯誤，誤以為行為人即
    係原名義持卡人，而交付行為人一定之財物，此一過程，實
    與詐欺取財罪之構成要件相符合。是被告利用不知情之上開
    不詳姓名年籍成年女子，向前述各該特約商店佯裝其係真正
    名義持卡人「甲○○○」本人，向該等特約商店刷卡簽帳，
    詐得前述商品，核其此部分所為，係犯刑法第339 條第1 項
    之詐欺取財罪。又被告將附表一各該編號之信用卡、現金卡
    置入附表二編號3 、4 、附表三編號1 、2、5 、6 、7 、8
    、附表四編號1 至3 、附表五編號1 、2 及附表六編號1、2
    之「提領地點」所設置之自動提款機，並鍵入預借現金之密
    碼，偽以各該信用卡、現金卡合法使用人身分之不正方法預
    借現金，使台新銀行、第一銀行、台灣銀行、中興銀行、中
    國商銀及中國信託陷於錯誤，而經由該自動提款機給付現金
    ，其此部分所為，顯該當於刑法第339 條之2 第1 項之以不
    正方法由自動付款設備取得他人財物罪。
  (三)核被告所為，係犯刑法第216 條、第210 條之行使偽造私文
    書罪、同法第339 條第1 項之詐欺取財罪，及同法第339 條
    之2 第1 項之以不正方法由自動付款設備取得他人財物罪。
  (四)間接正犯：被告委託不知情之刻印匠偽造「甲○○○」印章
    1 枚及利用不知情之上開不詳姓名年籍成年女子在附表二編
    號1 、2 、附表三編號3 、4 所示之私文書上偽造「甲○○
    ○」署名之行為，為間接正犯。
  (五)吸收犯：被告於如附表一編號1 至7 之申請書、附表一編號
    1 、2 之信用卡背面、及利用不知情之上開不詳姓名年籍成
    年女子在附表二編號1 、2 、附表三編號3 、4 所示之私文
    書上偽造「甲○○○」之署名（其中附表二編號1 、2 、附
    表三編號3 、4 之簽帳單為為一式二聯，因複寫作用，故各
    偽造「甲○○○」署名為2 枚）、在回執上偽造「甲○○○
    」之印文1 枚，各該偽造署名、印文之行為，各為偽造該等
    私文書行為之階段行為；被告於偽造該等私文書後復持以行
    使，其各該偽造私文書之低度行為，應為行使之高度行為所
    吸收，均不另論罪，均僅論以行使偽造私文書罪為已足。
  (六)連續犯：被告先後多次行使偽造私文書、詐欺取財及以不正
    方法由自動付款設備取得他人財物之犯行，均時間緊接，方
    法相同，分別觸犯構成要件相同之罪名，顯各係基於概括犯
    意為之，均為連續犯，應分別依刑法第56條之規定論以一罪
    ，並均加重其刑。
  (七)又被告所犯上揭行使偽造私文書罪、詐欺取財罪、以不正方
    法由自動付款設備取得他人財物罪之間，係圖以行使偽造私
    文書罪之方法，達到詐欺取財罪、以不正方法由自動付款設
    備取得他人財物罪之目的，核有方法、目的之牽連關係，為
    牽連犯，應依刑法第55條之規定，從一重之行使偽造私文書
    罪處斷。
  (八)累犯：被告曾於87年間，因違反動產擔保交易法案件，經臺
    灣高等法院高雄分院89年度上易字第661 號判決判處有期徒
    刑10月確定，於91年5 月22日縮刑期滿日執行完畢，有臺灣
    屏東地方法院檢察署刑案資料查註紀錄表乙份在卷可按，其
    受有期徒刑執行完畢，於五年以內再犯本件最重本刑為有期
    徒刑以上之罪，為累犯，應依刑法第47條之規定，加重其刑
    ，並依刑法第70條規定，遞加重之。
  (九)本院審酌被告無視於行為之違法，竟圖以冒名申請信用卡、
    現金卡之不法方式，資以滿足個人物慾，非但致使被害人甲
    ○○○陷於財產上權利義務關係不確定之嚴重不安狀態，亦
    嚴重影響各該特約商店、各該發卡銀行及財團法人聯合信用
    卡處理中心對金融交易秩序管理之正確性，於案發迄今，當
    未賠償各該銀行損失，自應受相當之刑事非難，惟念及其犯
    後坦承犯行態度良好等一切情狀，量處如主文所示之刑，以
    示懲戒。
  (十)沒收：
    (一)附表二編號1 、2 及附表三編號3 、4 偽造「甲○○○」
      之簽帳單客戶存根聯計4 張，雖未扣案，然無證據證明業
      已滅失，是該4 紙簽帳單客戶存根聯，既為供行使偽造私
      文書所用之物且為被告所有，應依刑法第38條第1 項第2
      款規定，予以宣告沒收。上開文書既已沒收，則其上偽造
      「甲○○○」之署名，即無庸另為沒收之諭知。
    (二)附表一編號1 、2 所示信用卡背面持卡人簽名、附表一編
      號1 至7 之各該申請書、附表二編號1 、2 之簽帳單特約
      商店存根聯、附表三編號3 、4 簽帳單特約商店存根聯、
      收受附表一編號1 至6 之信用卡、現金卡之郵局回執，因
      該信用卡原即為發卡銀行所有，或已交付予各該銀行、特
      約商店及郵局，均非屬被告所有，自無庸為沒收之諭知，
      惟其上如附表一編號1 至6 （因編號7 之申請書，依上開
      日盛銀行之函文表示，業已銷燬，故無庸為沒收之諭知）
      所示申請書、信用卡背面及郵局回執、附表二編號1 、2
      及附表三編號3 、4 簽帳單特約商店存根聯上偽造之「甲
      ○○○」之署名、印文，應依刑法第219 條之規定宣告沒
      收。
    (三)被告委託不知情之刻印匠偽造「甲○○○」印章1 枚，雖
      未扣案，然無證據證明業已滅失，應依刑法第219 條之規
      定，宣告沒收。
五、據上論斷，應依刑事訴訟法第273 條之1 第1 項、第284 條
    之1 、第310 條之2 、第454 條第1 項，刑法第216 條、第
    210 條、第339 條第1 項、第339 條之2 第1項 、第56條、
    第47條、第55條、第38條第1 項第2 款、第219 條，罰金罰
    鍰提高標準條例第1 條前段之規定，
中　　華　　民　　國　　94　　年　　11　　月　　17　　日
                  刑事第一庭    法  官  曾吉雄
以上正本證明與原本無異。
如不服本判決應於收受本判決送達後十日內向本院提出上訴書狀，
其未敘述上訴理由者，並得於提起上訴後十日內向本院補提理由
書狀（均須按他造當事人之人數附繕本）「切勿逕送上級法院」
                                書記官  潘美碧
中　　華　　民　　國　　94　　年　　11　　月　　17　　日
附表一：
┌──┬───────┬──────┬─────────────┐
│編號│發　卡　銀　行│核發卡片種類│　備　　　　　　　　　註　│
├──┼───────┼──────┼─────────────┤
│1   │中華商銀      │MASTER卡（卡│(一)僅填寫1 張信用卡申請書，│
│　  │92年11月16日  │號：0000-000│  偽造「甲○○○」之署名1 │
│　　│　            │0-0000-0000 │  枚。                    │
│　　│　            │號）        │(二)信用卡背面偽造「甲○○○│
│　　│　            │JCB 卡（卡號│  」署名各1 枚，合計為2 枚│
│　　│              │：0000-0000-│(三)郵局回執上偽造「甲○○○│
│    │              │0000-0000 號│  」印文1枚。             │
│    │              │）          │  　                      │
├──┼───────┼──────┼─────────────┤
│2   │台新銀行      │新光三越普卡│(一)僅填寫1 張申請書，偽造「│
│　  │92年11月16日　│VISA卡（卡號│  甲○○○」之署名1 枚　　│
│　　│　            │：0000-0000-│(二)信用卡背面偽造「甲○○○│
│　　│　            │0000-0000 號│  」署名各1 枚，合計為2 枚│
│　　│　            │）          │(三)郵局回執上偽造「甲○○○│
│　　│　            │台灣加油普  │  」印文1枚。             │
│　　│　            │卡MASTER卡（│　　　　　　　　　　　　　│
│　　│　            │卡號：5433-8│　　　　　　　　　　　　　│
│　　│              │000-0000-000│　　　　　　　　　　　　　│
│    │              │3號）       │　　　　　　　　　　　　　│
├──┼───────┼──────┼─────────────┤
│3   │台新銀行      │YOUBE現金卡 │(一)填寫1 張申請書，偽造「高│
│　  │92年11月16日　│（帳號：6351│  林素煌」署名1 枚　　　　│
│　　│　            │000000000 號│(二)郵局回執上偽造「甲○○○│
│    │              │）          │  」印文1 枚。            │
├──┼───────┼──────┼─────────────┤
│4   │玉山銀行      │Take現金卡  │(一)填寫1 張申請書，偽造「高│
│　  │92年11月16日　│（帳號：0532│  林素煌」署名1 枚　　　　│
│　　│　            │000000000 號│(二)郵局回執上偽造「甲○○○│
│    │              │）          │  」印文1 枚。            │
├──┼───────┼──────┼─────────────┤
│5   │板信銀行      │現金卡　　　│(一)填寫1 張申請書，偽造「高│
│　  │92年11月30日　│（帳號：0206│  林素煌」署名1 枚　　　  │
│　　│　            │-000-0000000│(二)郵局回執上偽造「甲○○○│
│    │              │號）        │  」印文1 枚。            │
├──┼───────┼──────┼─────────────┤
│6   │中國信託      │現金卡　　　│(一)填寫一張申請書，偽造「高│
│　  │92年12月3 日　│（帳號：0020│  林素煌」署名1 枚　　　　│
│　　│              │0-000000-0號│(二)郵局回執上偽造「甲○○○│
│    │              │）          │  」印文1 枚。            │
├──┼───────┼──────┼─────────────┤
│7   │日盛商銀      │欲申辦信用卡│填寫申請書1 張，偽造「高林│
│　  │92年12月30日　│未予核准　　│素煌」署名1 枚，惟申請書已│
│　　│              │            │經銷毀                    │
└──┴───────┴──────┴─────────────┘
附表二：
┌──┬──────┬─────┬──────────┬─────────┐
│編號│發 卡 銀　行│時　　　間│提領地點或　　　　　│提領金額（新台幣）│
│　　│　　　　　　│　　　　　│消費地點　　　　　　│或消費金額　　　　│
├──┼──────┼─────┼──────────┼─────────┤
│1   │中華商業銀行│92.12.5 　│結升企業　　　　　　│14,500元　　　　　│
│　  │MASTER卡（卡│14：46　　│屏東市○○街三五一號│簽帳單特約商店存根│
│　　│號：0000-000│　        │　　　　　　　　　　│聯上偽造「甲○○○│
│　　│0-0000-0000 │　        │　　　　　　　　　　│」署名1 枚        │
│    │）          │          │                    │                  │
├──┼──────┼─────┼──────────┼─────────┤
│2   │中華商業銀行│92.12.5　 │結升企業　　　　　　│14,000元　　　　　│
│　  │JCB 卡（卡號│14：48　　│屏東市○○街三五一號│簽帳單特約商店存根│
│　　│：0000-0000-│　        │　　　　　　　　　　│聯上偽造「甲○○○│
│　　│0000-0000） │　        │　　　　　　　　　　│」署名1 枚        │
├──┼──────┼─────┼──────────┼─────────┤
│3   │中華商業銀行│ 92.12.12 │台新商業銀行　　　　│1,000元　　　　　 │
│　  │MASTER卡（卡│　　　　　│提款機　　　　　　　│　　　　　　　　　│
│　　│號：0000-000│　　　　　│　　　　　　　　　　│　　　　　　　　　│
│　　│0-0000-0000 │　　　　　│　　　　　　　　　　│　　　　　　　　　│
│　　│）　        │          │                    │                  │
├──┼──────┼─────┼──────────┼─────────┤
│4   │中華商業銀行│ 92.12.12 │第一銀行提款機　    │500元　　　　　　 │
│　  │MASTER卡（卡│　　　　　│　　　　　　　　　　│　　　　　　　　　│
│　　│號：0000-000│　　　　　│　　　　　　　　　　│　　　　　　　　　│
│　　│0-0000-0000 │　　　　　│　　　　　　　　　　│　　　　　　　　　│
│　　│）          │          │                    │                  │
└──┴──────┴─────┴──────────┴─────────┘
附表三：
┌──┬──────┬─────┬──────────┬─────────┐
│編號│發 卡 銀 行 │時　　間　│提領地點或　　　　　│提領金額（新台幣）│
│　　│　　　　　　│　　　　　│消費地點　　　　　　│或消費金額　　　　│
├──┼──────┼─────┼──────────┼─────────┤
│1   │台新銀行    │92.12.26　│台新銀行提款機　    │5,000元 　　　    │
│　  │新光三越普卡│　　　　　│　　　　　　　　　　│　　　　　　　　　│
│　　│VISA卡（卡號│　　　　　│　　　　　　　　　　│　　　　　　　　　│
│　　│：0000-0000-│　　　　　│　　　　　　　　　　│　　　　　　　　　│
│　　│0000-0000 號│　　　　　│　　　　　　　　　　│　　　　　　　　　│
│　　│）          │          │                    │                  │
├──┼──────┼─────┼──────────┼─────────┤
│2   │台新銀行    │ 92.12.26 │台新銀行提款機　    │20,000元　　      │
│　  │新光三越普卡│　　　　　│　　　　　　　　　　│　　　　　　　　　│
│　　│VISA卡（卡號│　　　　　│　　　　　　　　　　│　　　　　　　　　│
│　　│：0000-0000-│　　　　　│　　　　　　　　　　│　　　　　　　　　│
│　　│0000-0000 號│　　　　　│　　　　　　　　　　│　　　　　　　　　│
│　　│）          │          │                    │                  │
├──┼──────┼─────┼──────────┼─────────┤
│3　 │台新銀行    │ 92.12.26 │君展旅行社有限公司　│12,800元          │
│　　│新光三越普卡│　　　　　│高雄市小港區沿海一　│簽帳單特約商店存根│
│　　│VISA卡（卡號│　　　　　│路10號　　　　　　  │聯上偽造「甲○○○│
│　　│：0000-0000-│　　　　　│　                  │」署名1 枚        │
│　　│0000-0000 號│　　　　　│　　　　　　　　　　│　                │
│    │）          │          │　　　　　　　　　　│　                │
├──┼──────┼─────┼──────────┼─────────┤
│4　 │台新銀行    │ 93.01.10 │君展旅行社有限公司　│9,000 元　　　　　│
│　　│新光三越普卡│　　　　　│高雄市小港區沿海一　│簽帳單特約商店存根│
│　　│VISA卡（卡號│　　　　　│路10號　　　　　　  │聯上偽造「甲○○○│
│　　│0000-0000-00│　　　　　│　                  │」署名1 枚        │
│　　│34-8507號） │　　　　　│　　　　　　　　　　│　                │
├──┼──────┼─────┼──────────┼─────────┤
│5   │台新銀行    │ 92.12.8　│台新銀行提款機　    │20,000元　　      │
│　  │YOUBE 現金卡│　　　　　│　　　　　　　　　　│　　　　　　　　　│
│　　│（帳號：6351│　　　　　│　　　　　　　　　　│　　　　　　　　　│
│　　│000000000 號│　　　　　│　　　　　　　　　　│　　　　　　　　　│
│　　│）          │          │                    │                  │
├──┼──────┼─────┼──────────┼─────────┤
│6　 │台新銀行    │ 92.12.8　│台新銀行提款機　    │20,000元　　      │
│　　│YOUBE 現金卡│　　　　　│　　　　　　　　　　│　　　　　　　　　│
│　　│（帳號：6351│　　　　　│　　　　　　　　　　│　　　　　　　　　│
│　　│000000000 號│　　　　　│　　　　　　　　　　│　　　　　　　　　│
│    │）          │          │                    │                  │
├──┼──────┼─────┼──────────┼─────────┤
│7　 │台新銀行    │ 92.12.8　│台新銀行提款機　    │9,000元 　　　    │
│　　│YOUBE 現金卡│　　　　　│　　　　　　　　　　│　　　　　　　　　│
│　　│（帳號：6351│　　　　　│　　　　　　　　　　│　　　　　　　　　│
│　　│000000000 號│　　　　　│　　　　　　　　　　│　　　　　　　　　│
│    │）          │          │                    │                  │
├──┼──────┼─────┼──────────┼─────────┤
│8   │台新銀行    │ 92.12.8　│第一銀行提款機　　　│1,000 元　　　　　│
│　  │YOUBE 現金卡│　　　　　│　　　　　　　　　　│　　　　　　　　　│
│　　│（帳號：6351│　　　　　│　　　　　　　　　　│　　　　　　　　　│
│　　│000000000 號│　　　　　│　　　　　　　　　　│　　　　　　　　　│
│　　│）          │          │                    │                  │
└──┴──────┴─────┴──────────┴─────────┘
附表四：
┌──┬──────┬─────┬───────┬─────────┐
│編號│發 卡 銀　行│ 時　　間 │提領地點或　　│提領金額（新台幣）│
│　　│　　　　　　│　　　　　│消費地點　　　│或消費金額　　　　│
├──┼──────┼─────┼───────┼─────────┤
│1　 │玉山商業銀行│ 92.11.26 │台灣銀行提款機│20,000元 　　　　 │
│　　│現金卡（帳號│　　　　　│　　　　　　　│　　　　　　　　　│
│　　│：0000000000│　　　　　│　　　　　　　│　　　　　　　　　│
│　　│440號）　　 │　　　　　│　　　　　　　│　　　　　　　　　│
├──┼──────┼─────┼───────┼─────────┤
│2　 │玉山商業銀行│ 92.11.26 │台灣銀行提款機│9,000元　　　　　 │
│　　│現金卡（帳號│　　　　　│　　　　　　　│　　　　　　　　　│
│　　│：0000000000│　　　　　│　　　　　　　│　　　　　　　　　│
│　　│440號）　　 │　　　　　│　　　　　　　│　　　　　　　　　│
├──┼──────┼─────┼───────┼─────────┤
│3   │玉山商業銀行│ 92.12.7　│中興銀行提款機│700元　　　　　　 │
│　  │現金卡（帳號│　　　　　│　　　　　　　│　                │
│　　│：0000000000│　　　　　│　　　　　　　│　　　　　　　　　│
│　　│440號）　　 │　　　　　│　　　　　　　│　　　　　　　　　│
└──┴──────┴─────┴───────┴─────────┘
附表五：
┌──┬──────┬─────┬────────┬─────────┐
│編號│發卡銀行　　│ 時　　間 │提領地點或　　　│提領金額（新台幣）│
│　　│　　　　　　│　　　　　│消費地點　　　　│或消費金額　　　　│
├──┼──────┼─────┼────────┼─────────┤
│1　 │板信銀行    │ 92.12.22 │中國商銀提款機  │20,000元 　　　　 │
│　　│現金卡（帳號│　　　　　│　　　　　      │　　　　　　　　　│
│　　│：0000-000-0│　　　　　│　　　　　　　　│　　　　　　　　　│
│　　│135659號）  │　　　　　│　　　　　　　　│　　　　　　　　　│
│    │            │          │                │                  │
│    │            │          │                │                  │
│    │            │          │                │                  │
├──┼──────┼─────┼────────┼─────────┤
│2　 │板信銀行    │ 92.12.22 │中國商銀提款機  │20,000元 　　　　 │
│　　│現金卡（帳號│　　　　　│　　　　　      │　　　　　　　　　│
│　　│：0000-000-0│　　　　　│　　　　　　　　│　　　　　　　　　│
│　　│135659號）  │　　　　　│　　　　　　　　│　　　　　　　　　│
│    │            │          │                │                  │
└──┴──────┴─────┴────────┴─────────┘
附表六：
┌──┬──────┬─────┬───────┬─────────┐
│編號│發卡銀行　　│ 時　 間　│ 提領地點或　 │提領金額（新台幣）│
│　　│　　　　　　│　　　　　│ 消費地點　　 │或消費金額　　　　│
├──┼──────┼─────┼───────┼─────────┤
│1　 │中國信託    │ 92.12.8　│ 中國信託提款 │20,000元 　　　　 │
│　　│現金卡（帳號│　　　　　│ 機　         │　　　　　　　　　│
│　　│：00000-0000│　　　　　│　　　　　　　│　　　　　　　　　│
│　　│16-1號）    │　　　　　│　　　　　　　│　　　　　　　　　│
│    │            │          │              │                  │
├──┼──────┼─────┼───────┼─────────┤
│2　 │中國信託    │ 92.12.8　│ 中國信託提款 │9,000元　　　　　 │
│　　│現金卡（帳號│　　　　　│ 機　         │　　　　　　　　　│
│　　│：00000-0000│　　　　　│　　　　　　　│　　　　　　　　　│
│　　│16-1號）    │　　　　　│　　　　　　　│　　　　　　　　　│
│    │            │          │              │                  │
└──┴──────┴─────┴───────┴─────────┘
本件論罪科刑法條：
刑法第216條：
行使第210條至第215條之文書者，依偽造、變造文書或登載不實
事項或使登載不實事項之規定處斷。
刑法第210條：
偽造、變造私文書，足以生損害於公眾或他人者，處五年以下有
期徒刑。
刑法第339條第1項：
意圖為自己或第三人不法之所有，以詐術使人將本人或第三人之
物交付者，處五年以下有期徒刑、拘役或科或併科一千元以下罰
金。
刑法第339條之2第1項：
意圖為自己或第三人不法之所有，以不正方法由自動付款設備取
得他人之物者，處三年以下有期徒刑、拘役或一萬元以下罰金。
